【裁判字號】    98,易,145
【裁判日期】    980609
【裁判案由】    竊盜
【裁判全文】
臺灣臺南地方法院刑事判決               98年度易字第145號
公  訴  人  臺灣臺南地方法院檢察署檢察官
被      告  乙○○
上列被告因竊盜案件，經檢察官提起公訴（97年度偵字第17223
號），本院判決如下：
    主  文
乙○○竊盜，累犯，處有期徒刑陸月，如易科罰金，以新台幣壹
仟元折算壹日。
    事  實
一、乙○○有下列之前科：
┌─┬─────┬─────┬─────┬──────┬───┬────┬────┐
│編│案由      │判決字號  │判決法院  │宣告刑      │定執行│執行完畢│就本案有│
│號│          │          │          │            │刑    │日期    │無構成累│
│  │          │          │          │            │      │        │犯      │
├─┼─────┼─────┼─────┼──────┼───┼────┼────┤
│1 │竊盜      │78上易3461│臺灣高等法│有期徒刑1年2│應執行│85年5月 │無      │
│  │          │          │院台南分院│月          │有期徒│14日    │        │
├─┼─────┼─────┼─────┼──────┤刑8年 │        │        │
│2 │強盜      │78台上5242│最高法院  │有期徒刑7年 │（79聲│        │        │
│  │          │          │          │            │71）  │        │        │
├─┼─────┼─────┼─────┼──────┼───┼────┼────┤
│3 │竊盜      │85易6934  │臺灣高雄地│有期徒刑7月 │      │86年3月 │無      │
│  │          │          │方法院    │            │      │13日    │        │
├─┼─────┼─────┼─────┼──────┼───┼────┼────┤
│4 │竊盜      │86易1101  │臺灣嘉義地│有期徒刑10月│      │87年3月9│無      │
│  │          │          │方法院    │            │      │日      │        │
├─┼─────┼─────┼─────┼──────┼───┼────┼────┤
│5 │竊盜      │89易2661  │臺灣台中地│拘役59日    │      │90年8月 │無      │
│  │          │          │方法院    │            │      │26日    │        │
├─┼─────┼─────┼─────┼──────┼───┼────┼────┤
│6 │竊盜      │90易2504  │本院      │有期徒刑4月 │      │92年4月 │無      │
│  │          │          │          │            │      │29日    │        │
├─┼─────┼─────┼─────┼──────┼───┼────┼────┤
│7 │竊盜      │93上易68  │台灣高等法│有期徒刑8月 │接續執│94年10月│有      │
│  │          │          │院台南分院│            │行    │14日    │        │
├─┼─────┼─────┼─────┼──────┤      │        │        │
│8 │竊盜      │93簡3448  │臺灣高雄地│有期徒刑6月 │      │        │        │
│  │          │          │方法院    │            │      │        │        │
├─┼─────┼─────┼─────┼──────┼───┼────┼────┤
│9 │竊盜      │96嘉簡1191│臺灣嘉義地│有期徒刑6月 │      │97年7月1│有      │
│  │          │          │方法院    │            │      │日      │        │
└─┴─────┴─────┴─────┴──────┴───┴────┴────┘
二、乙○○於上開受有期徒刑執行完畢後5年內，猶不知悔改，
    竟意圖為自己不法之所有，於民國97年11月22日上午7時45
    分許，在臺南縣善化鎮什乃里牛墟市場內丙○○之成衣攤位
    ，偽裝挑選吊掛於衣架上之衣物，實則趁機徒手竊取衣架後
    方丙○○所駕駛之自小貨車內之黑色腰帶包1個（內有現金
    約新臺幣《下同》1萬元及證件，業經發還），得手後再將
    其竊得之黑色腰帶包藏放於身上穿著之外套內，惟其因形跡
    可疑，而為丙○○發覺有異，當場自乙○○所著外套內取出
    前開黑色腰帶包1個。嗣經丙○○報警查獲。
三、案經丙○○訴由台南縣政府警察局善化分局報告臺灣臺南地
    方法院檢察署檢察官偵查起訴。
    理  由
壹、證據能力：
    公訴人所提出之上開證據資料、方法，業經本院於98年5月2
    6日公開審理之始，即當庭宣示其證據能力之有無，並載明
    於筆錄（見本院卷頁52背面）。
貳、實體事項：
  一訊據被告乙○○對於伊於上開時、地，有在告訴人即被害人
    丙○○之成衣攤位前，遭告訴人拉住並指稱伊竊取告訴人所
    有之腰帶包，告訴人並有要求市場管理人員報警處理之事實
    並不爭執，惟矢口否認有何竊盜之犯行，辯稱：伊於上開時
    、地，在告訴人即被害人丙○○之成衣攤位前，係要買衣服
    ，告訴人的衣服排的很密，伊根本看不見車輛，告訴人走過
    來就把衣服拉開，然後看到後面有一輛車，告訴人就從車上
    拿出一個腰帶包後，稱伊要偷竊該腰帶包，並請對面攤位之
    男子看住伊，告訴人就報警，伊沒有把告訴人的腰帶包藏在
    伊的外套，伊的外套有拉上拉鍊不能藏放該腰帶包，伊沒有
    偷腰帶包云云。
  二經查：
    (一)被告於上開時、地，有在告訴人之成衣攤位前，遭告訴人
      拉住並指稱伊竊取告訴人所有之腰帶包，告訴人並有要求
      市場管理人員報警處理等情，業據被告供述在卷，核與證
      人即告訴人分別於警詢、偵查及本院審理中所為之證述相
      符，並有扣押物品目錄表、贓物認領保管單各1紙及現場
      照片5張在卷可參，是此部分之事實堪以認定。
    (二)被告雖辯稱是告訴人自行從自小貨車內拿出腰帶包後稱伊
      要偷竊該腰帶包而打電話報警，伊的夾克有拉上拉鍊不能
      藏放該腰帶包，伊沒有偷腰帶包云云。惟查：
      1.被告於上揭時、地有竊取告訴人之腰帶包乙節，業據證
        人即告訴人分別於警詢、偵查中及本院審理時指訴綦詳
        如下：
        (1)警詢中證稱：「（你如何發現你的腰帶包遭竊?）我
          在市場內擺設成衣攤位做生意，當時我發現一名男子
          站在攤位內看衣服，當他要離開時我覺得可疑，並發
          現攤位後方我的小貨車上位置之腰帶包被竊走，我將
          該男子攔阻，此時該男子將手插在夾克內，夾克鼓鼓
          的，我順勢將其夾克掀開就見我失竊之腰帶包，我確
          認後便將腰帶包取回，並馬上通知警方到場處理」等
          語（見警卷頁5）。
        (2)偵查中具結證稱：「（你當時親眼目睹他竊取的情形
          ?）當時被告在我攤位吊衣飾的前面，我看到吊在鐵
          架上的衣服在動，我就特別注意被告，而且走過去查
          看，就看到我的皮包不見了，而被告外套右側腹部鼓
          鼓的，我有請他先開外套讓我查看，但他不配合，而
          且被告一隻手還放進外套鼓起來的部位，我覺得很可
          疑，就動手掀開，我看到被告的手拿著黑色腰帶包」
          、「（黑色腰帶包放在哪裡?）黑色腰帶包放在我貨
          車內，前面鐵架只有吊兩件衣服，所以沒有全部用衣
          服遮住，客人可以看得到我的黑色腰帶包」等語（見
          偵查卷頁17）。
        (3)本院審理中具結證稱：「（被告把你的腰帶包藏在何
          處?）被告將我的包包藏在外套的右側裡面腰部附近
          ，拉鍊沒有拉」、「（如何發現包包不見了?）我轉
          頭看到被告心虛要走，我看到車上我包包不見了，而
          且被告的外套鼓起來，一隻手還按壓在外套上，我就
          過去掀開被告的衣服，就發現我的包包就在他外套裡
          面」、「（這個包包有無辦法藏在被告當天所穿的外
          套裡面？）可以」、「（發現包包在被告外套之後，
          你如何處理？）我就叫善化牛墟市場的管理人員處理
          ，看被告是否要認罪」、「（有無別人看到你腰包失
          竊的過程?）我先將我的腰包從被告外套拿過來，再
          把被告從我的攤位拉出來，很多人看到我把被告拉出
          來的情形」等語（見院卷頁45、46）。
        (4)核證人即告訴人於警詢、偵查及本院審理中所為之上
          開證述，就被告行竊之經過，所述均屬相符，參以證
          人即告訴人與被告素不相識，亦無怨隙，自無理由構
          陷被告，是以證人即告訴人之指訴應堪採信。
      2.並有扣押物品目錄表、贓物認領保管單各1紙及現場照
        片5張在卷可參，足證告訴人指訴被告確有竊盜乙節為
        可採。
      3.再依現場照片所示，告訴人攤位上所吊掛之衣服仍有空
        隙，而得由空隙間看見告訴人停放之貨車，此有現場照
        片在卷可稽（見警卷頁13至14），是被告辯稱告訴人的
        衣服排的很密，伊根本看不見車輛云云，顯係卸責之詞
        ，洵不足採；又被告對於案發當天拍攝的現場照片，衣
        服擺設及車輛停放的位置如同現場照片乙節，並無意見
        （見本院98年5月26日審判筆錄第4頁），依該現場照片
        所示，即足以明瞭告訴人指稱其放置黑色腰帶包處距被
        告偷竊時所站之位置十分接近，並非不可能伸手可及，
        是被告另聲請本院勘驗現場，以證明告訴人指稱被告偷
        竊所站之位置不可能伸手拿到放置黑色腰帶包處云云，
        本院認為並無必要，在此敘明。
      4.又告訴人指訴被告行竊後將腰帶包藏在外套的右側裡面
        腰部附近，拉鍊沒有拉等語，已如前述，則被告之外套
        既未拉拉鍊，自得以藏放腰帶包，故被告辯稱其外套不
        能藏放該腰帶包云云，亦無足採。
      5.並參酌證人即告訴人於本院審理中證稱：「被告剛剛在
        開庭前，說要拿一萬元給我，叫我今天作證說被告沒有
        偷包包」（見院卷頁47），與被告於本院審理中供稱：
        「我剛剛確實有跟證人說『我沒有跟你拿包包，你不要
        說我拿你的包包，不要冤枉我，我28日要領老人年金，
        我要領1萬元賠償你，我說我全身都是病，你不要害我
        被關』」等語（見院卷頁47）相符，是被告確有於當日
        開庭前請告訴人勿於庭上證稱伊有拿告訴人的包包，並
        要拿1萬元賠償告訴人，進而言之，被告如未竊取告訴
        人的黑色腰帶包，何必向告訴人為上開陳述，益足證明
        被告辯稱其未竊取該黑色腰帶包云云，洵不足採。
    (三)綜上所述，告訴人所為之上開證述堪信為真實，是被告上
      開所辯，顯係事後卸責之詞，不足採信。本件事證明確，
      被告上開犯行堪以認定，應依法論科。
參、論罪科刑：
  一核被告所為，係犯刑法第320條第1項之竊盜罪。
  二被告曾犯有如犯罪事實欄一之前科紀錄，有台灣高等法院被
    告前案紀錄表一份在卷可參，是被告於有期徒刑執行完畢後
    5年內，以故意再犯本件有期徒刑以上之罪，為累犯，爰依
    刑法第47條第1項之規定，加重其刑。
  三爰審酌被告已有多次竊盜前科，素行不良，竟仍不知悔改，
    屢因竊盜案件經法院判刑後，再度竊取他人財物，顯見其毫
    無悔意，惡性非輕，破壞社會治安甚鉅，又犯後矯詞卸責，
    態度不佳，本不宜寬貸；惟考量被告所竊財物已發還告訴人
    保管，有贓物認領保管單一紙在卷可稽，可見所生損害已有
    所減輕等一切情狀，量處如主文所示之刑，並諭知如易科罰
    金之折算標準。
據上論斷，應依刑事訴訟法第299條第1項前段，刑法第320條第1
項、第47條第1項、第41條第1項前段，刑法施行法第1條之1第1
項、第2項前段，判決如主文。
本案經檢察官甲○○到庭執行職務。
中    華    民    國    98    年    6     月    9     日
                  刑事第二庭  法      官  黃瑪玲
以上正本證明與原本無異。
如不服本判決應於收受本判決後10日內向本院提出上訴書狀，並
應敘述具體理由。如未敘述上訴理由者，應於上訴期間屆滿後20
日內向本院補提理由書狀（均須按他造當事人之人數附繕本）「
切勿逕送上級法院」。
                              書  記  官  黃玉秀
中    華    民    國    98    年    6     月    9     日
中華民國刑法第320條
(普通竊盜罪、竊佔罪)
意圖為自己或第三人不法之所有，而竊取他人之動產者，為竊盜
罪，處 5 年以下有期徒刑、拘役或 500 元以下罰金。
意圖為自己或第三人不法之利益，而竊佔他人之不動產者，依前
項之規定處斷。
前二項之未遂犯罰之。


司法院資訊處製作；財團法人民間司法改革基金會備份。
